【裁判字號】    99,交聲,171
【裁判日期】    990226
【裁判案由】    交管條例聲異
【裁判全文】
臺灣板橋地方法院交通事件裁定         99年度交聲字第171號
異  議  人
即受處分人  甲○○
上列異議人即受處分人因違反道路交通管理處罰條例案件，對於
交通部公路總局臺北區監理所於民國九十八年十二月二十一日以
北監自裁字第裁四○—一AF一○七五二九號違反道路交通管理事
件裁決書所為之處分，聲明異議，本院裁定如下：
    主  文
異議駁回。
    理  由
一、按「人行道」，係指為專供行人通行之騎樓、走廊，及劃設
    供行人行走之地面道路，與人行天橋及人行地下道；次按橋
    樑、隧道、圓環、障礙物對面、鐵路平交道、人行道、行人
    穿越道、快車道等處，不得臨時停車；汽車在禁止臨時停車
    處所不得停車。又汽車駕駛人停車時，有在禁止臨時停車處
    所停車者，處新臺幣（下同）六百元以上一千二百元以下罰
    鍰，道路交通安全規則第二條第一項第一款、第一百十一條
    第一項第一款、第一百十二條第一項第一款、道路交通管理
    處罰條例第三條第三款、第五十六條第一項第一款分別定有
    明文。
二、本件受處分人即異議人甲○○所有之車號二三七二-VJ 號自
    用一般小客車，於民國九十八年十一月二十四日上午十二時
    五分許，因停置於臺北市○○街六十二號處之人行道上，經
    臺北市停車管理工程處交通助理員以拍照採證方式逕行舉發
    ，受處分人於九十八年十二月二十六日應到案日期前之同年
    十一月二十四日提出申訴，原舉發單位調查結果，仍認受處
    分人有前揭違規行為，原處分機關乃於九十八年十二月二十
    一日，依道路交通管理處罰條例第五十六條第一項第一款及
    違反道路交通管理事件統一裁罰基準表之規定，裁處受處分
    人罰鍰九百元。
三、異議人即受處分人甲○○固於申訴書及聲明異議狀中對其所
    有上開車輛於前述時、地停放乙事坦承不諱，惟矢口否認有
    何違反道路交通管理處罰條例之行為，辯稱：伊停車之處係
    數年前由屋主自費鋪設而成，停車後尚有約三公尺之空間可
    供公眾出入，此處長期皆有停放車輛，門口亦未有專供行人
    通行之騎樓、走廊等設施云云。經查，異議人上開違規停車
    處所，其上及其前後空間延伸之處皆鋪設有方形地磚，明顯
    區別介於專供行人通行之騎樓與鋪設有柏油路面之道路間，
    依首揭規定說明，顯係劃設供行人行走之地面道路，有卷附
    彩色照片二幀、臺北市停車管理處九十九年二月十一日北市
    停管字第○九九三○九五三三○○號書函及其所附舉發地點
    簡圖及照片六幀各一份可參，可證屬專供行人通行之人行道
    無訛，詎異議人所有車號二三七二-VJ 號自用一般小客車仍
    停放於上開處所之人行道上，有卷附採證照片二幀可稽，如
    上所述，已對往來之行人交通構成妨害，異議人確有違規停
    車於禁止臨時停車處所之人行道上，足堪認定，不因異議人
    辯稱伊停車時尚留有空間供行人出入，及該處長期有車輛停
    車等云云，影響其違規事實之認定，辯詞即不足採，本件事
    證明確，應依法論處。
四、綜上所述，是原處分機關據以援引上揭規定，裁處異議人即
    受處分人罰鍰九百元，於法妥適並無違誤，本件異議為無理
    由，應予駁回。
據上論斷，應依道路交通案件處理辦法第十九條，裁定如主文。
中    華    民    國    99    年    2     月    26    日
                    臺灣板橋地方法院交通法庭
                              法  官  王綽光
上列正本證明與原本無異。
如不服本裁定，應於裁定送達後五日內向本院提出抗告狀。
                              書記官  許清秋
中    華    民    國    99    年    3     月    1     日

司法院資訊處製作；財團法人民間司法改革基金會備份。
